最高法院刑事判決　　　　　　　　　　　　　　　　九十一年度台上字第六四九號
　　上　訴　人　甲○○
　　選任辯護人　李學權律師
右上訴人因偽造文書案件，不服台灣高等法院中華民國八十八年十月二十七日第二審
判決（八十八年度上訴字第一七八六號，起訴案號：台灣台北地方法院檢察署八十七
年度偵字第二三四七七號），提起上訴，本院判決如左：
    主  文
上訴駁回。
    理  由
按刑事訴訟法第三百七十七條規定：上訴於第三審法院，非以判決違背法令為理由，
不得為之。是提起第三審上訴，應以原判決違背法令為理由，係屬法定要件，如果上
訴理由狀未依據卷內訴訟資料，具體指摘原判決不適用何種法則或如何適用不當，或
所指摘原判決違法情事，顯與法律規定得為第三審上訴理由之違法情形，不相適合時
，均應認其上訴為違背法律上之程式，予以駁回。又犯罪事實之認定、證據之取捨及
證據之憑信力如何，乃事實審法院之職權，苟其取捨，不違背經驗法則或論理法則，
不得任意指為違法，而據為適法之第三審上訴理由。原判決依憑告訴人美商利惠國際
有限公司台灣分公司之指述、經濟部中央標準局商標註冊證、估價單、扣案仿製牛仔
褲及真、仿牛仔褲與照片、告訴人所提一九九八／九秋冬商品零售價格建議表等證據
資料，資以認定上訴人甲○○有偽造文書等犯行，因而撤銷第一審科刑判決，改判依
想像競合犯關係，論處上訴人共同行使偽造私文書，足以生損害於他人罪刑，已詳
所憑證據與認定之理由，而以上訴人所辯未曾賣過牛仔褲，無法判斷共犯楊玉仁所寄
賣者為仿品，其相信楊玉仁所言，以為該批牛仔褲係從印尼進口之真品，因印尼盾貶
值，價格較為便宜而允予寄賣，並無犯罪故意云云，不足採信，楊玉仁所為陳述及其
提出之保證書、進口報單等證據，不足為上訴人有利證明，已於理由內指駁、說明綦
詳，經核所為論均與卷內證據資料相符，其證據之取捨與證據證明力判斷職權之行
使，以及量定刑度之理由說明，暨法則適用之論，亦均無違背證據法則與實定法則
，從形式上觀察，並無違背法令之情形存在。查有罪判決書應記載之事實，指與論罪
科刑有關之事項，如所載之犯罪事實，已足認與犯罪構成要件相當，即不能以其枝微
細節之有無記載及是否出入，指為違法。關於上訴人如何與楊玉仁認識、如何謀議仿
冒真品及偽載商標等，係犯罪事實之細節，原判決未予記載，難謂於法有違。又原審
比較告訴人提出之真、仿牛仔褲上仿單、商標及照片等，已足認定上訴人販賣之牛仔
褲上仿單及商標與真品不同，未送請有關機關鑑定及調查台灣地區有無其他印尼製牛
仔褲暨其價格如何等，仍不得指為違法。扣案仿品牛仔褲背面口袋上方皮革或閃光紙
上，除有告訴人之商標外，尚有告訴人公司名稱、品質證明或曾獲美國加州銀質獎章
等關於品質與產品歷史之文字，原判決認定該文字係私文書，亦不得指為違背法令。
原判決就證人MARDI 在楊玉仁違反公平交易法案之證詞未說明不予採信之理由，雖微
有瑕疵，但此於判決顯無影響，依刑事訴訟法第三百八十條規定，尚不得據為第三審
上訴之理由。其餘上訴意旨所云，純係就證據之證明力或原審已說明論斷之事項為爭
執，又徒憑己見，任意漫指原判決不備理由、不適用法則、適用法則不當及調查職責
未盡，俱非適法之第三審上訴理由，應認其上訴違背法律上之程式，予以駁回。
據上論結，應依刑事訴訟法第三百九十五條前段，判決如主文。
中      華      民      國    九十一    年      一      月    三十一    日
                              最高法院刑事第三庭
                                  審判長法官  陳  錫  奎
                                        法官  李  伯  道
                                        法官  呂  丹  玉
                                        法官  吳  昆  仁
                                        法官  陳  世  雄
      右正本證明與原本無異
                                              書  記  官
中      華      民      國    九十一    年      二      月      五      日
